臺灣高雄地方法院刑事判決　　　　　　　 100年度易字第64號
公　訴　人　臺灣高雄地方法院檢察署檢察官
被　　　告　周明宏
上列被告因竊盜案件，經檢察官提起公訴（99年度偵字第6647號
），本院判決如下：
    主  文
周明宏犯竊盜罪，累犯，處有期徒刑伍月，如易科罰金，以新臺
幣壹仟元折算壹日。
    事  實
一、周明宏前於民國98年間，因施用毒品案件，經臺灣臺南地方
    法院以98年度簡字第289 號判處有期徒刑4 月確定，嗣於98
    年4 月23日易科罰金執行完畢。詎仍不知悔改，於98年12月
    7 日上午9 時許，與不知情之真實姓名年籍均不詳之成年女
    子，前往劉太平位於高雄市左營區○○○街96巷8 號之住處
    ，在該住處之1 樓向劉太平之母湯羅佯以找劉太平為由，即
    逕自至該住處之3 樓，進入劉太平之房間後，見劉太平熟睡
    ，竟基於為自己不法所有之犯意，徒手竊取劉太平所有放置
    於電視機旁之掌上型電動遊戲機1 臺、NOKIA 廠牌行動電話
    1 支（IMEI序號：000000000000000 號、門號：0000000000
    號）及現金新臺幣（下同）9,000 元，得手後，隨即離開現
    場。嗣劉太平於同日下午5 時許睡醒後，發現其所有之前揭
    物品遭竊隨即報警處理，經警循線查獲上情。
二、案經告訴人劉太平訴由高雄市政府警察局左營分局移送臺灣
    高雄地方法院檢察署檢察官偵查起訴。
    理  由
一、證據能力部分：
    本判決所引用之證據資料（詳後引證據），其中傳聞證據部
    分，縱無刑事訴訟法第159 條之1 至第159 條之4 或其他規
    定之傳聞證據例外情形，亦因被告及檢察官或同意可作為證
    據使用，或未聲明異議，依刑事訴訟法第159 條之5 第1 項
    、第2 項之規定，本院審酌各該傳聞證據並非違法取得，與
    待證事項具關聯性，證明力亦非明顯過低等情，認以之作為
    證據係屬適當，具有證據能力。
二、訊據被告周明宏矢口否認有何竊盜犯行，辯稱：案發當天其
    並未至劉太平之住處，未竊取上開物品，亦未使用上開行動
    電話云云。經查：
（一）被害人劉太平所有之掌上型電動遊戲機1 臺、NOKIA 廠牌
      行動電話1 支（IMEI序號：000000000000000 號、門號：
      0000000000號）及現金9,000  元，於98年12月7 日上午9
      時許至下午5 時許間，在其位於高雄市左營區○○○街96
      巷8 號之住處3 樓遭竊；上開NOKIA 廠牌行動電話（IMEI
      序號：000000000000000 號）於98年12月11日與王進吉所
      申辦之門號0000000000號SIM 卡搭配使用等情，業據被害
      人於警詢時陳述在卷（警卷第4 至第6 頁），復有通聯調
      閱查詢單在卷可參（警卷第32頁），且為被告所不爭執（
      本院卷一第26頁不爭執事項），故此部分事實堪以認定。
（二）證人湯羅於警詢時證稱：98年12月7 日上午9 時許，被告
      與1 名女子至其住處表示要找其子劉太平，其就讓被告進
      屋找劉太平等語綦詳（警卷第7 頁至第10頁），而被告於
      本院審理時供稱：其於97年中曾居住於被害人上開住處1
      個月，其每天都會看見湯羅，湯羅也認識其，其如果有去
      找被害人，湯羅一定會認出其，其與湯羅並無仇恨，湯羅
      不會陷害其等語（本院卷二第50頁至第51頁），可知被告
      既與湯羅熟識，湯羅可輕易辨認被告，故湯羅於警詢時指
      認被告確係案發當日至其住處找劉太平之人，應無指認錯
      誤之可能，而被告既無與湯羅有仇恨，則湯羅自無誣陷被
      告入罪之理，足認湯羅前開證述應為真實，顯見被告於案
      發當日曾至被害人之上開住處。
（三）另證人王進吉於警詢及偵訊時陳稱：其所申辦之門號0000
      000000號SIM 卡於98年12月11日左右，借予被告使用3 日
      等語明確（警卷第12頁至第14頁；偵卷第28頁），而該SI
      M 卡於98年12月11日曾搭配被害人所失竊之前開行動電話
      使用，可知使用該行動電話之人為被告，亦可足認被害人
      所失竊之前揭行動電話、掌上型電動遊戲機1 臺及現金9,
      000元，確係被告所竊取。從而，被告前開所辯顯係事後
      卸責之詞，無從採認。
（四）綜上，本件事證明確，被告前開犯行，足堪認定。
三、核被告所為，係犯刑法第320 條第1 項之竊盜罪。被告有事
    實欄所載之前科紀錄乙情，有臺灣高等法院被告前案紀錄表
    在卷可稽，渠受有期徒刑執行完畢，5 年內故意再犯本件最
    重本刑為有期徒刑以上之罪，為累犯，應依刑法第47條第1
    項規定加重其刑。爰審酌被告為貪圖不法利益，竟恣意竊取
    他人財物，所為實無足取，且犯後否認犯行，犯後態度難認
    良好，及被告所竊取之上開物品價值非低等一切情狀，量處
    如主文所示之刑，並諭知易科罰金之折算標準，以資懲儆。
據上論斷，應依刑事訴訟法第299 條第1 項前段，刑法第320 條
第1 項、第47條第1 項、第41條第1 項前段，刑法施行法第1 條
之1 ，判決如主文。
本案經檢察官黃世勳到庭執行職務。
中    華    民    國   100    年    3     月    31    日
                  刑事第九庭    法  官  王碧瑩
以上正本係照原本作成。
如不服本判決應於收受判決後10日內向本院提出上訴書狀，並應
敘述具體理由。其未敘述上訴理由者，應於上訴期間屆滿後20日
內向本院補提理由書(均須按他造當事人之人數附繕本)「切勿逕
送上級法院」。
中    華    民    國   100    年    3     月    31    日
                                書記官  吳智媚
中華民國刑法第320 條
意圖為自己或第三人不法之所有，而竊取他人之動產者，為竊盜
罪，處5 年以下有期徒刑、拘役或5 百元以下罰金。
意圖為自己或第三人不法之利益，而竊佔他人之不動產者，依前
項之規定處斷。
前二項之未遂犯罰之。